【裁判字號】    91,易,818
【裁判日期】    920121
【裁判案由】    傷害
【裁判全文】
臺灣新竹地方法院刑事判決                          九十一年度易字第八一八號
    公  訴  人  臺灣新竹地方法院檢察署檢察官
    被      告  丙○○
右列被告因傷害案件，經檢察官提起公訴（九十一年度偵字第一○六一號），本院判
決如左︰
    主  文
丙○○傷害人之身體，處有期徒刑月，如易科罰金，以佰元折算壹日。
    事  實
一、丙○○與甲○○、乙○○於民國九十年十二月間，均係位於新竹市○○路七八二
    號立法委員張蔡美競選總部之義工。九十年十二月一日晚上十時許，前述競選總
    部舉行慶功宴時，丙○○與甲○○因如何搬動椅子之細故發生爭執，丙○○竟持
    總部內重達五點二公斤之鐵椅，先毆打甲○○，致甲○○受有肌腱炎、右肘右掌
    扭傷拉傷等傷害（已據撤回告訴），並持鐵椅毆打前來勸架之乙○○，致乙○○
    受有頭部挫傷併腦震盪、皮下瘀血及右手撕裂傷等傷害。
二、案經甲○○、乙○○訴由新竹市警察局第一分局報請臺灣新竹地方法院檢察署檢
    察官偵查起訴。
    理  由
一、訊據被告丙○○對於右揭時地持重達五點二公斤之鐵椅毆打告訴人乙○○之事實
    ，迭於警訊、偵查及本院審理時自白不諱，核與告訴人甲○○於本院陳述情節大
    致相符，且與告訴人乙○○所提之國軍新竹醫院診斷證明書所載傷害情形一致，
    復有鐵椅照片、新竹市警察局第一分局九十一年六月二十四日就鐵椅秤重之公函
    在卷可參。雖告訴人乙○○指稱其並非前去勸架，不知何故就被打傷了，可能被
    告見競選總部如有連戰等大人物來訪，均由其接待，因此心生忌妒等語。然查，
    被告與告訴人乙○○、甲○○均互稱彼等間並無恩怨，案發時復皆為競選總部之
    義工，斯時並未有何大人物來訪，衡情被告不可能無端生嫉、無緣無故傷害告訴
    人二人；而告訴人甲○○於本院調查時業已陳稱：當時其確與被告就如何搬動椅
    子一事發生爭執（見本院九十一年十二月二十三日訊問筆錄），證人即現場目擊
    者楊朝輝於偵訊中亦證稱：其看到被告與告訴人乙○○在吵架，之後張蔡美立法
    委員之舅舅馬培根在旁勸架（見偵查卷第三九頁），堪信事情起因確係被告與告
    訴人甲○○就搬椅一事發生勃谿，告訴人乙○○前往勸架而來。又被告雖另辯稱
    當時喝了酒，不小心才打到告訴人云云。惟告訴人乙○○受到傷害之主要部位係
    頭部，不但受有挫傷、皮下瘀血，且併發腦震盪症狀，足見被告下手之猛；而被
    告亦自承其持鐵椅直接朝告訴人乙○○之頭部打下，按頭部乃人之重要部位，而
    告訴人乙○○之身高與被告相距不多，倘被告係不小心誤傷告訴人，最有可能打
    到之部位應係告訴人乙○○身體其他部分，殊無可能直接朝頭部砸去，是被告辯
    稱過失所致云云，尚不足取。綜上所述，被告上開自白內容應與事實相符，堪以
    採信，本案事證已臻明確，被告上開犯行洵堪認定，自應依法予以論罪科刑。
二、核被告所為，係犯刑法第二百七十七條第一項之傷害罪。爰審酌被告僅因細故即
    持重達五點二公斤之鐵椅傷人，造成告訴人乙○○之傷害程度甚為嚴重，惟犯後
    態度良好，當庭表達歉意，也願意賠償新台幣十萬元尋求和解，惜不為告訴人乙○○接受，是以和解無法達成等一切情狀，量處如主文所示之刑，併諭知易科罰
    金之折算標準，以資懲儆。又被告所持供作前開犯行所用之鐵椅，並未扣案，且
    係被告隨手在立法委員張蔡美競選總部所拿取使用，顯非被告所有之物，爰不諭
    知沒收。
三、至於告訴人甲○○雖撤回對被告之傷害告訴，然被告以一行為同時傷害告訴人甲○○與乙○○，公訴意旨認係想像競合犯，屬裁判上一罪之關係，爰不另為不受
    理之諭知。
據上論斷，應依刑事訴訟法第二百九十九條第一項前段，刑法第二百七十七條第一項
、第四十一條第一項前段，罰金罰鍰提高標準條例第一條前段、第二條，判決如主文
。
本案經檢察官邱朝智到庭執行職務。
中      華      民      國    九十二    年      一      月    二十一    日
                                    臺灣新竹地方法院刑事第一庭
                                        法  官  李珮瑜
右正本證明與原本無異。
如不服本判決，應於判決送達後十日內向本院提出上訴狀（應附繕本），上訴於臺灣
高等法院。
                                        書記官  龔紀亞
中      華      民      國    九十二    年      一      月    二十一    日
附錄：
刑法第二百七十七條第一項：
傷害人之身體或健康者，處三年以下有期徒刑、拘役或一千元以下罰金。


司法院資訊處製作；財團法人民間司法改革基金會備份。
